* ============================================================================
* Fonte chaveada — placa de potência Electrolux LL14X / Continental LC14S
* PCB WQP12-7601S.D.1-1 V1.1 — IC1 identificado como LNK3604P
*
* Modelo médio funcional para ngspice. A entrada de rede, as proteções, a ponte e
* o barramento são explícitos. O flyback, IC1 e o laço IC3/IC2 são representados
* por duas fontes de potência controladas pelo erro de V12. Isso evita inventar
* a relação de espiras de T1 e o compensador e torna a simulação estável.
*
* Uso na raiz do repositório: ngspice -b modelos/fonte_chaveada_LL14X.cir
* ============================================================================

.title Fonte média LL14X — LNK3604P

* Unidade documentada: rede 127 V/60 Hz; FUSE1 3,15 A; R3 = 33R0.
* Valores marcados como estimados devem ser substituídos após medição.
.param VRMS=127 FLINE=60 ETA=0.80
.param C_BULK=9.4u PMAX=8

* 1) Entrada de rede, proteção e filtro
VAC   nL    0     SIN(0 {VRMS*sqrt(2)} {FLINE})
RFUSE1 nL   nL1   0.05
RFUS2 0     nN1   0.05

* ZR1 estimado como MOV 471. Em regime nominal ele é representado pela fuga;
* este modelo médio não se destina à análise de surtos.
RVAR  nL1   nN1   1G

CX2   nL1   nN1   0.22u
RBLD  nL1   nN1   51k
R3    nL1   a1    33
RN    nN1   a2    0.01

* 2) DB1 e equivalência concentrada de E1/L1/L2/E2
DDB1  a1    vb    D1N4007
DDB2  a2    vb    D1N4007
DDB3  0     a1    D1N4007
DDB4  0     a2    D1N4007
CBULK vb    0     {C_BULK}
RLEAK vb    0     10Meg

* 3) Flyback médio isolado e realimentação TL431C (IC3) + PC817 (IC2)
* O negativo de E3 usa o nó 0 somente como referência numérica. Isso não representa
* ligação galvânica com o primário na placa real.
RGND  gndS  0     1Meg
RSNS  v12   vsense 1k
CSNS  vsense gndS 10u

* Potência comandada: 0,30 W em equilíbrio e ganho proporcional de 20 W/V.
* PMAX deriva de Lp=1,5 mH, ILIM=0,40 A e 66,7 kHz; ILIM permanece estimado.
BPRI  vb    0     I={limit(0.30+20*(12-V(vsense,gndS)),0,PMAX)/(ETA*max(V(vb),50))}
BSEC  gndS  vE3   I={limit(0.30+20*(12-V(vsense,gndS)),0,PMAX)/max(V(vE3,gndS),1)}

* E3 representa a filtragem secundária identificada. E4 não foi incluído porque sua
* conexão completa ainda não foi rastreada. L1/L2 pertencem ao filtro primário entre
* E1/E2 e não são representados separadamente neste modelo médio.
CE3   vE3   gndS  680u
ROUT  vE3   v12   0.2
RL12  v12   gndS  1.2k
RL12B v12   gndS  22k

.model D1N4007 D(Is=1n Rs=0.1 N=1.2 Cjo=10p Bv=1000 Ibv=10u)
.options method=gear reltol=1e-4 vntol=1e-6 abstol=1e-10
.ic V(gndS)=0 V(vE3)=12 V(vb)=170 V(v12)=12 V(vsense)=12
.tran 10u 80m 0 10u
.meas tran VBmed  AVG V(vb)        FROM=60m TO=80m
.meas tran VBmin  MIN V(vb)        FROM=60m TO=80m
.meas tran VBmax  MAX V(vb)        FROM=60m TO=80m
.meas tran V12med AVG V(v12)       FROM=60m TO=80m

.control
run
wrdata resultados/ll14x_fonte.dat v(vb) v(v12)
quit
.endc

.end
